臺灣桃園地方法院刑事判決　　　　　　　　　　　　九十二年度易字第一三九一號
　　公　訴　人　臺灣桃園地方法院檢察署檢察官
　　被　　　告　癸○○
右列被告因竊盜等案件，經檢察官提起公訴（九十二年度偵字第七五六五、一一一六
六、一一四九三、一二四三三號）暨移
經本院合議庭裁定改依簡式審判程序審理，本院判決如左：
    主  文
癸○○連續攜帶兇器竊盜，累犯，處有期徒刑壹年，扣案之六角扳手、扁型起子各壹
支均沒收；又收受贓物，累犯，處有期徒刑參月。應執行有期徒刑壹年貳月，扣案之
六角扳手、扁型起子各一支均沒收。
    事  實
一、癸○○前因違反毒品危害防制條例案件，經本院八十八年壢簡字第八六五號判決
    有期徒刑六月確定，於民國九十年四月二十日執行完畢。
二、癸○○竟不知悔改，基於意圖為自己不法所有之概括犯意，自九十二年四月十二
    日起至同年六月二十八日止，連續單獨或與他人共同為下列竊盜犯行：
  (一)於九十二年四月十二日十五時四十分許夥同年約三十歲，不詳姓名綽號為「阿吉
    」之成年男子，基於犯意之聯絡，由「阿吉」駕駛其竊得己○○所有之車牌號碼
    ＫＦ─九七六三號自用小貨車，搭載癸○○前往桃園縣觀音鄉廣福村一六四號前
    ，共同下手竊取辛○○所有白鐵架五檯、電動吊車一部、白鐵水槽一座（總價值
    約新台幣四萬五千元），得手後，將竊得物品搬上前揭車輛後離去。
  (二)於同年四月二十四日十二時許，在桃園縣龍潭鄉○○路七二巷七弄二五號前，持
    其所有，客觀上足以對人之生命、身體產生危害之凶器金屬製六角扳手及扁型起
    子各一支，以將起子插入車門鎖孔，再用板手板開之方式，竊取戊○○所有，車
    牌號碼為Ｖ二─○○七八號自用小貨車一輛使用。嗣於使用後，將之棄置於桃園
    縣觀音鄉○○村○○鄰○○道路上，為警於同年五月七日查獲該車。
  (三)於同年五月二十六日上午七時許，在桃園縣平鎮市○○路○段二九六巷內，持前
    開六角扳手及扁型起子，以前述方式竊取木竤實業有限公司所有，由丙○○使用
    之車牌號碼為ＶＪ─二七八七號自用小貨車一輛使用。嗣於使用後，將之棄置於
    桃園縣觀音鄉○○村○○鄰○○道路上，為警於同年五月二十八日查獲該車。
  (四)於同年六月八日上午十時許，在桃園縣楊梅鎮○○路一○四巷口，持上開六角扳
    手扁型起子，以前述方式竊取庚○○所有，車牌號碼為ＭＬ─四二九○號自用小
    貨車一輛使用。嗣於使用後，將之棄置於桃園縣觀音鄉○○村○○鄰○○道路上
    ，為警於同年六月十日查獲該車。
  (五)於同年六月二十日十七時三十分許，騎乘車牌號碼ＣＦＵ─二三二號之重型機車
    搭載有中度精神智障之謝來福（另經檢察官為不起訴處分）兜風，適遇傾盆大雨
    ，即將車輛停駛在桃園縣中壢市○○里○鄰○○路○段二二Ｏ巷二一八號之「富
    財鋼鐵公司」前躲避風雨，癸○○竟承前述不法所有意圖，下手竊取富財公司所
    有之Ｌ型鋼四十塊、鋼板一塊、Ｈ型鋼鐵二支（總價值約一萬元），置放於上開
    機車之腳踏板，為謝來福數度阻止無效後，癸○○正欲騎乘機車離去之際，為富
    都公司負責人甲○○當場查覺並報警查獲。
  (六)於同年月二十二日十七時許，在桃園縣平鎮市○○路二八二號前，持上開六角扳
    手扁型起子，以前述方式竊取黃正祥所有，由子○○所使用之，車牌號碼為Ｗ四
    ─一四三三號自用小貨車一輛使用。嗣因車禍將之棄置於桃園縣中壢市○○路○
    段九九號前，為警於同年六月二十四日查獲該車。
  (七)於同年月二十四日十七時三十分許，在桃園縣大溪鎮○○路○段一Ｏ九巷對面，
    持前述六角扳手扁型起子，以前述方式，竊取陳衍福所有而交由壬○○使用之車
    牌號碼ＫＴ─一三二八號自用小貨車一輛。
  (八)於同日十八時三十分許，癸○○駕駛前揭竊得小貨車，前往桃園縣中壢市○○路
    ○段三吉公寓二巷一之一號旁，竊得丁○○所有之鋁梯一具後，即行駕車前往桃
    園縣楊梅鎮○○路○段三三號之「東強環保工程有限公司」之資源回收廠，欲變
    賣上開竊得鋁梯，而於同日二十時三十分許，為警當場查獲，並扣得前述六角扳
    手及扁形起子。
  (九)癸○○再於九十二年六月二十七日，駕駛其所有之車牌號碼ＫＣ─二九五三號自
    用小貨車，搭載不知情之謝來佐（另經檢察官為不起訴處分）前往上址之資源回
    收廠欲準備販賣白鐵，癸○○行經桃園縣中壢市○○里○○○段二三四號前，趁
    謝來佐在車上熟睡之際，下手竊取乙○○所有之白鐵窗、白鐵煮麵鍋各一個，得
    手後，將前揭竊得之物變賣予東強資源回收廠，復將變賣之價金全數自行花用告
    罄，俟為乙○○覺查財物失竊並報警，而為警循線查獲。
三、癸○○於九十二年四月十二日與「阿吉」者行竊（即前述第二項第(一)點）後，明
    知「阿吉」者駕駛之前揭ＫＦ─九七六三號自用小貨車係「阿吉」所竊得之贓車
    （己○○所有，於九十二年四月七日五時許，在桃園縣八德市○○街僑興新村失
    竊），竟於同日某時，在桃園縣觀音鄉崙坪村十二鄰二０七之九號住處附近，收
    受前揭車輛，「阿吉」並交付汽車鑰匙一把予癸○○使用，嗣於同年月十九日二
    十時許，為警在其前開住處前當場查獲其駕駛前開贓車。
四、案經乙○○告訴暨桃園縣政府警察局大園分局、中壢分局報請臺灣桃園地方法院
    檢察署檢察官偵查起訴及移送併辦。
    理  由
一、本件被告癸○○所犯係死刑、無期徒刑、最輕本刑為三年以上有期徒刑以外之罪
    ，其於準備程序中就被訴事實為有罪之陳述，經本院告知簡式審判程序之旨，並
    聽取公訴人、被告之意見後，裁定由受命法官獨任進行簡式審判程序，核先說明
    。
二、右開事實，業據被告於警訊、偵訊及本院審理時供承不諱，核與證人辛○○、戊○○、丙○○、庚○○、謝來福、甲○○、子○○、壬○○、丁○○、謝來佐、
    乙○○、己○○、吳秋香、東臥龍分別於警訊、偵訊中之證述之情節相符，並有
    贓物認領保管單八張、車輛竊盜、車牌失竊資料個別查詢報表─查詢車輛認可資
    料表六張、照片七張在卷暨六角扳手、扁型起子各一支扣案可資佐證。本件事證
    明確，被告前開犯行均堪認定。
三、查扣案之六角扳手、扁型起子各一支均係堅硬之金屬材質所製，客觀上足以對人
    之生命、身體產生危害，自屬兇器。核被告如事實欄第二項第(二)、(三)、(四)、(六)及
    (七)點所示攜帶前開六角扳手、扁型起子行竊所為，均係犯刑法第三百二十一條第
    一項第三款之攜帶兇器竊盜罪；如事實欄第二項其餘各點犯行，均係犯同法第三
    百二十條第一項之竊盜罪。另被告如事實欄第三項所為，係犯同法第三百四十九
    條第一項收受贓物罪。其所為數竊盜行為，時間緊接，犯罪基本構成要件相同，
    顯係出於概括犯意為之，為連續犯，應依刑法第五十六條之規定以一攜帶兇器竊
    盜罪論，並加重其刑。又被告與綽號為「阿吉」之成年男子間，就事實欄第二項
    第(一)點犯行有犯意之聯絡，行為之分擔，均為共同正犯。又被告前有如事實欄第
    一項所示之犯罪、判刑及執行之情形，此有台灣高等法院被告全國前案紀錄表一
    份在卷可稽，其五年以內再犯本件有期徒刑以上之前開二罪，均為累犯，均應依
    刑法第四十七條規定加重其刑，其中竊盜罪部分並遞加重其刑。被告所犯連續竊
    盜罪與收受贓物罪，犯意各別、罪質各異，行為互殊，犯罪構成要件不同，應分
    論併罰。爰審酌被告犯罪之動機、目的、犯罪之次數、所竊取之財物或收受之贓
    物價值不高、被告一再犯案為警查獲，仍不知警惕惡性不輕、其犯罪後坦承全部
    犯行，尚具悔意等一切情狀，分別量處如主文所示之刑，並定其應執行之刑，以
    資懲儆。
四、扣案之六角扳手、扁型起子各一支，係供被告竊車所用之物，且係綽號「阿吉」
    者送給被告，為被告所有等情，亦經被告陳述在卷，應依刑法第三十八條第一項
    第二款宣告沒收。
五、據上論斷，應依刑事訴訟法第二百九十九條第一項、刑法第二十八條、第五十六
    條、第三百二十一條第一項第三款、第三百四十九條第一項、第四十七條、第五
    十一條第五款、第三十八條第一項第二款，罰金罰鍰提高標準條例第二條，判決
    如主文。
本案經檢察官黃重鋼到庭執行職務。
中      華      民      國    九十三    年      二      月     十二     日
                                臺灣桃園地方法院刑事第六庭
                                    法  官  潘進順
右正本證明與原本無異。
如不服本判決，應於送達後十日內，向本院提出上訴狀。
                                    書記官  陳玉芬
中      華      民      國    九十三    年      二      月     十三     日
附本件論罪科刑依據之法條：
中華民國刑法第三百二十條第一項
(普通竊盜罪、竊佔罪)
意圖為自己或第三人不法之所有，而竊取他人之動產者，為竊盜罪，處五
年以下有期徒刑、拘役或五百元以下罰金。
中華民國刑法第三百二十一條
犯竊盜罪而有左列情形之一者，處六月以上、五年以下有期徒刑：
一  於夜間侵入住宅或有人居住之建築物、船艦或隱匿其內而犯之者。
二  毀越門扇、牆垣或其他安全設備而犯之者。
三  攜帶兇器而犯之者。
四  結夥三人以上而犯之者。
五  乘火災、水災或其他災害之際而犯之者。
六  在車站或埠頭而犯之者。
前項之未遂犯罰之。
中華民國刑法第三百四十九條
收受贓物者，處三年以下有期徒刑、拘役或五百元以下罰金。
搬運、寄藏、故買贓物或為牙保者，處五年以下有期徒刑、拘役或科或併
科一千元以下罰金。
因贓物變得之財物，以贓物論。
